【裁判字號】    98,易,560
【裁判日期】    980331
【裁判案由】    詐欺
【裁判全文】
臺灣板橋地方法院刑事判決               98年度易字第560號
聲  請  人  臺灣板橋地方法院檢察署檢察官
被      告  甲○○
                      樓
                    （現另案於臺灣宜蘭監獄執行中）
上列被告因詐欺案件，經檢察官聲請以簡易判決處刑（97年度偵
緝字第2820號），本院認不宜，改依通常程序審理，被告於準備
程序進行中就被訴事實為有罪之陳述，經告知簡式審判程序之旨
，並聽取當事人之意見後，本院裁定由受命法官獨任進行簡式審
判程序，並判決如下：
    主  文
甲○○意圖為自己不法之所有，以詐術使人將本人之物交付，累
犯，處拘役肆拾日，如易科罰金，以銀元參佰元即新臺幣玖佰元
折算壹日，減為拘役貳拾日，如易科罰金，以銀元參佰元即新臺
幣玖佰元折算壹日。
    事  實
一、甲○○於民國94年間因違反毒品危害防制條例、贓物等案件
    ，經本院判處分別判處有期徒刑7 月、4 月、4 月，經定其
    應執行為有期徒刑1 年確定，於94年5 月18日執行完畢。詎
    其猶不知悔改，明知己並無還款及支付價金之意思，竟基於
    意圖為自己不法所有之犯意，於94年9 月27日，至台北縣中
    和市○○路○ 段28號東元車業有限公司（下稱東元車業公司
    ），佯稱服務於台北縣板橋市○○路之日逸實業有限公司，
    有正常薪資收入，擬以分期付款之方式購買重型機車，致使
    東元車業公司人員陷於錯誤，以附條件買賣之方式，販售車
    牌號碼FD6 ─013 號之重型機車乙輛予甲○○，雙方約定該
    車買賣總價款為新台幣（下同）40320 元，還款期間自94年
    10月起分12期，每月一期，每期3360元，於每月15日前付款
    ，車款未還清前，東元車業公司保留標的物之所有權。詎甲
    ○○取得前開機車後，未繳交一期款項，即逃逸無蹤，無法
    聯絡，嗣經東元車業公司人員向日逸實業有限公司查詢結果
    ，發現甲○○並無任職該公司，始知受騙。
二、案經東元車業公司訴請臺灣板橋地方法院檢察署檢察官偵查
    起訴。
    理  由
一、程序部分：
    按被告除所犯為死刑、無期徒刑、最輕本刑為三年以上有期
    徒刑之罪或高等法院管轄第一審案件者外，於第一次審判期
    日前之準備程序進行中，被告先就被訴事實為有罪之陳述時
    ，審判長得告知被告簡式審判程序之旨，並聽取當事人、代
    理人、辯護人及輔佐人之意見後，裁定進行簡式審判程序，
    刑事訴訟法第273 條之1 第1 項定有明文。又公訴人雖就本
    案向本院聲請簡易判決處刑，惟經本院審酌，於偵查中未經
    傳喚日逸實業有限公司人員到庭，乃認不宜以簡易判決處刑
    ，改依通常程序審理，而被告於準備程序中就被訴事實為有
    罪之陳述，且其所犯係死刑、無期徒刑、最輕本刑為三年以
    上有期徒刑以外之罪，經法官告知簡式審判程序之旨，並聽
    取公訴人、被告之意見後，本院爰依首揭規定，合議裁定由
    受命法官獨任進行簡式審判程序，合先敘明。
二、實體部分：
(一)、訊據被告甲○○對於前開之詐欺事實，於本院審理中均坦承
    不諱，並經東元車業公司告訴代理人丙○○、乙○○於偵審
    中指訴甚詳，復據證人張愈勵到庭證述屬實，並有附條件買
    賣契約書、客戶資料表、繳款明細及聯絡紀錄表各1 份在卷
    可稽，從而本件事證明確，被告犯行應堪認定。
(二)、按被告犯罪後，刑法第33條、第41條有關主刑種類、易科罰
    金之規定，已於94年2 月2 日修正公布，並於95年7 月1日
    生效施行，經本院比較修正前後之規定，以修正前刑法第33
    條、第41條、罰金罰鍰提高標準條例第2 條之規定，為有利
    於被告，應依刑法第2 條第1 項前段之規定，從修正前刑法
    之規定，予以論處。
(三)、核被告所為，係犯刑法第339 條第1 項之詐欺取財罪。又被
    告有如事實欄所載之論罪科刑紀錄，此有臺灣高等法院被告
    前案紀錄表附卷為證，是被告受徒刑執行完畢，五年內再故
    意犯本件有期徒刑以上之本罪，為累犯，應依刑法第47條之
    規定加重其刑。爰審酌被告犯罪之動機、目的、手段，犯罪
    所生之損害，及犯罪後態度等一切情狀，量處如主文所示之
    刑，並依修正前之刑法第41條第1 項之規定諭知易科罰金之
    折算標準。末查，被告犯罪之時間係於96年4 月24日以前，
    合於中華民國九十六年罪犯減刑條例所定之減刑條件，爰依
    該條例規定減刑之，並諭知易科罰金之折算標準。
據上論斷，應依刑事訴訟法第452 條、第299 條第1 項前段、第
273 條之1 第1 項，刑法第2 條第1 項前段、第339 條第1 項、
第47條第1 項、修正前第41條第1 項前段，刑法施行法第1 條之
1 ，修正前罰金罰鍰提高標準條例第2 條，中華民國九十六年罪
犯減刑條例第2 條第1 項第3 款、第7 條，判決如主文。
本案經檢察官張慶林到庭執行職務。
中    華    民    國    98    年    3     月    31    日
                刑事第二十二庭  審判長法  官  古 秋 菊
                                      法  官  賴 彥 魁
                                      法  官  徐 蘭 萍
上列正本證明與原本無異。
如不服本判決，應於判決送達後10日內，向本院提出上訴狀。
                                      書記官  廖 美 紅
中    華    民    國    98    年    3     月    31    日
附錄本罪論罪科刑法條全文：
中華民國刑法第339條
（普通詐欺罪）
意圖為自己或第三人不法之所有，以詐術使人將本人或第三人之
物交付者，處5年以下有期徒刑、拘役或科或併科1千元以下罰金
。
以前項方法得財產上不法之利益或使第三人得之者，亦同。
前二項之未遂犯罰之。


司法院資訊處製作；財團法人民間司法改革基金會備份。
